【裁判字號】    89,家上,35
【裁判日期】    900110
【裁判案由】    離婚
【裁判全文】
臺灣高等法院花蓮分院民事判決  八十九年度家上字第三五號
      上  訴  人  甲○○
      被  上訴人  乙○○
右當事人間離婚事件，上訴人對於臺灣花蓮地方法院八十九年度婚字第一七八號中華
民國八十九年十月二十七日第一審判決，提起上訴，本院判決如左：
      主  文
上訴駁回。
第二審訴訟費用由上訴人負擔。
      事  實
甲、上訴人方面：
  一聲明：
    (一)原判決主文第二項關於子女監護部分廢棄。
    (二)廢棄部分被上訴人在第一審之訴駁回。
  二陳述及所用證據除核與原審判決書記載者相同，予以引用外，補稱：兩造子女之
    生活費原審判決給付每月每人一萬二千五百元過高，伊無法負擔。以每人每月七
    千五百元為適當。
乙、被上訴人方面：
  一聲明：如主文。
  二陳述及所用證據核與原審判決書相同，茲引用之。
      理  由
一本件被上訴人於原審起訴主張：兩造於民國( 下同 )七十七年十二月五日結婚，詎
  上訴人竟不顧家庭倫理，違背貞操義務，自八十七年三月十日起在外與他人同居通
  姦，經檢察官提起公訴，被上訴人於刑事第一審審判時撤回告訴，上訴人仍不知回
  頭，棄被上訴人於不顧。兩造間已分居二年多，雙方已無情義，請求依民法第一○
  五二條第二項判決離婚，( 原審准許離婚部分上訴人未上訴 )，又上訴人置子女生
  活於不顧，請求定被上訴人為子女之監護人。但上訴人應協助扶養子女，上訴人則
  以原審判決上訴人應給付每人每月一萬五千五百元過高，伊無法負擔，請求減為每
  人每月七千五百元為宜置辯。
三雙方關於子女江振揚、江曼如監護部分，上訴人表明尊重子女之意願，經訊明子女
  江振揚、江曼如二人均表明雙方離婚後願與被上訴人同住（參見原審八十九年九月
  二十七日筆錄），且子女二人現亦與被上訴人共同生活中，為其尊重子女之意願及
  目前生活之現狀，原審認子女宜由被上訴人監護之，並認子女二人正值就學中，生
  活及教育之費用非低，上訴人亦有意願為適當之協助，為求子女之利益，在被上訴
  人主張（三萬元）及上訴人在原審同意（二萬元）之金額內，酌裁其平均數（二萬
  五千元），就此宜由雙方共同分擔，至於期限部分，認定以子女成年為限。並依民
  法第一千零五十五條第四項職權酌定監護方式為：上訴人於不影響江振揚、江曼如
  日常生活，且不違反江振揚、江曼如之意願下，得隨時探視江振揚、江曼如。自本
  判決確定之次月一日起，上訴人應給付被上訴人子女江振揚、江曼如之生活及就學
  費用，每人每月以壹萬貳仟伍佰元計，至江振揚、江曼如成年為止，亦無不合，上
  訴意旨求為廢棄改判上訴人負擔二位子女每人每月七千五百元，核無理由，應予駁
  回。
四據上論結，本件上訴為無理由，依民事訴訟法第四百四十九條第一項、第七十八條
  ，判決如主文。
中      華      民      國    九十      年      一      月      十      日
                                審判長法官  吳  鴻  章
                                      法官  林  德  盛
                                      法官  黃  永  祥
右為正本係照原本作成。
本件不得上訴。
                                法院書記官  陳  有  信
中      華      民      國    九十      年      一      月      十      日


司法院資訊處製作；財團法人民間司法改革基金會備份。
